【裁判字號】    90,易,227
【裁判日期】    900419
【裁判案由】    竊盜
【裁判全文】
臺灣桃園地方法院刑事判決                            九十年度易字第二二七號
    公  訴  人  臺灣桃園地方法院檢察署檢察官
    被      告  丁○○
右列被告因竊盜案件，經檢察官提起公訴（八十九年度偵字第一八二二八號）及移送
併辦（九十年度偵字第四六五號、台灣新竹地方法院檢察署九十年度偵字第一三九號
），本院判決如左：
    主    文
丁○○連續攜帶兇器竊盜，處有期徒刑壹年肆月。
扣案之鑰匙壹支（八十九年度偵字第一八二二八號）、鑰匙壹支、起子壹支（九十年
度偵字第四六五號）及黑色帽子壹頂、扁平螺絲起子壹支（台灣新竹地方法院檢察署
九十年度偵字第一三九號）均沒收。
    事    實
一、丁○○前於民國八十年間因違反麻醉藥品管理條例案件，經台灣高等法院判處有
    期徒刑二年四月，最高法院駁回上訴確定，於八十二年四月一日執行完畢（未構
    成累犯），復於八十九年六月十九日因竊盜案件經台灣新竹地方法院判處有期徒
    刑四月，現在執行中（亦不構成累犯），猶不知悔改，意圖為自己不法之所有，
    基於概括之犯意，自八十九年十一月二十五日起，至八十九年十二月二十五日止
    ，於如附表所示之時間、地點，以如附表所示之方式，竊取如附表所示被害人之
    財物，嗣先後於(1)八十九年十一月二十七日六時三十分許在桃園縣新屋鄉○○村
    ○鄰○○○路○段六０二號為警查獲，並扣得鑰匙一支。(2)八十九年十二月二十
    三日二十一時三十分許在桃園縣中壢市○○○路○段三三０號為警查獲，並扣得
    鑰匙、起子各一支。(3)八十九年十二月二十五日二十一時許在新竹市○○路一七
    九號內為警查獲，並扣得黑色帽子一頂、扁平螺絲起子一支。
二、案經桃園縣警局楊梅分局報告台灣桃園地方法院檢察署檢察官偵查起訴暨臺灣桃
    園地方法院檢察署、臺灣新竹地方法院檢察署移送併案審理。
    理    由
一、訊據被告丁○○對於附表所示時、地如何竊取被害人財物之事實於本院九十年三
    月二十九日審理時坦承不諱，又經查：(1)右揭事實如附表編號一至三所示部分（
    八十九年度偵字第一八二二八號），核與被害人甲○○、乙○○指述之情節相符
    ，此外，復有贓物領據二紙、車輛竊盜、車牌失竊個別查詢報表—查詢車輛認可
    資料一紙附卷附卷可稽，並有作案用鑰匙一支扣案足資佐證，是被告此部分事證
    明確，犯行洵堪認定。(2)如附表編號四所示部分（九十偵字第四六五號）核與被
    害人戊○○指述之情節相符，此外，復有贓物領據一紙、車輛竊盜、車牌失竊個
    別查詢報表—查詢車輛認可資料一紙及查扣贓車相片影本三張附卷可稽，並有作
    案用鑰匙、起子各一支扣案足資佐證，是被告此部分事證明確，犯行洵堪認定。
    (3)如附表編號五所示部分（台灣新竹地方法院檢察署九十年度偵字第一三九號）
    ，核與被害人丙○○指述之情節相符，此外，復有贓物領據一紙附卷可稽，並有
    被告作案用黑色帽子一頂、扁平螺絲起子一支扣案足資佐證，是被告此部分事證
    明確，犯行亦堪認定。
二、核被告丁○○右揭行為，於附表編號一所示時、地以預藏鑰匙竊取甲○○所有自
    用小汽車，於附表編號二、三竊取被害人乙○○所有置於住處屋外檜木製神桌，
    將之搬運上車而竊取得手，均係犯刑法第三百二十條第一項普通竊盜罪；於附表
    編號四所示時、地攜帶鑰匙一支及客觀上具有危險性之螺絲起子一支竊取被害人
    戊○○所有自用小客車，於附表編號五攜帶客觀上具有危險性足以為兇器之螺絲
    起子一支竊取丙○○所有自用小貨車，核其所為均係犯刑法第三百二十一條第一
    項第三款攜帶兇器竊盜罪。被告先後五次竊盜犯行，時間緊接，觸犯構成要件相
    同之罪名，應依刑法第五十六條連續犯規定，論以情節較重之刑法第三百二十一
    條第一項第三款攜帶兇器竊盜罪，並依法加重其刑。所犯如附表編號四、五部分
    （即併案審理之九十年度第四六五號、台灣新竹地方法院檢察署九十年度偵字第
    一三九號），雖未經起訴，惟因與起訴部分有連續犯裁判上一罪關係，為起訴效
    力所及，本院自得併予審理。爰審酌被告品行、年輕力壯不思正當努力工作營生
    、竟圖不勞而獲，無警惕悔改之意、犯罪手段、所生之危害及犯後坦承犯行態度
    良好等及其他一切情狀，量處如主文所示之刑。
三、扣案之(1)鑰匙一支（八十九年度偵字第一八二二八號）、(2)鑰匙一支、起子一支
    （九十年度偵字第四六五號）及(3)黑色帽子一頂、扁平螺絲起子一支（台灣新竹
    地方法院檢察署九十年度偵字第一三九號），均為被告所有，且供犯罪所用之物
    ，業據被告供承在卷，應依刑法第三十八條第一項第二款宣告沒收。
據上論斷，應依刑事訴訟法第二百九十九條第一項前段，刑法第五十六條、第三百二
十一條第一項第三款、第三十八條第一項第二款，判決如主文。
本案經檢察官鄭重文到庭執行職務。
中      華      民      國    九十      年      四      月     十九     日
                                臺灣桃園地方法院刑事第六庭
                                    法  官   黃永定
右正本證明與原本無異。
如不服本判決，應於判決送達後十日內向本院提出上訴狀( 應附繕本 )，上訴於
臺灣高等法院。
                                    書記官   陳月桂
中      華      民      國    九十      年      四      月     十九     日
附論罪科刑依據之法條：
刑法第三百二十一條
犯竊盜罪而有左列情形之一者，處六月以上五年以下有期徒刑：
一  於夜間侵入住宅或有人居住之建築物、船艦，或隱匿其內而犯之者。
二  毀越門扇、牆垣或其他安全設備而犯之者。
三  攜帶兇器而犯之者。
四  結夥三人以上而犯之者。
五  乘火災、水災或其他災害之際而犯之者。
六  在車站或埠頭而犯之者。
前項之未遂罰之。
附表：
┌──┬───┬───────┬─────────┬────┬─────┐
│編號│被害人│行為時間及地點│行為方式及竊得財物│所犯法條│備      註│
├──┼───┼───────┼─────────┼────┼─────┤
│ 一 │甲○○│八十九年十一月│以其所有預藏之鑰匙│刑法第三│車輛已尋回│
│    │      │二十五日七時許│竊取車牌號碼ＪＶ—│百二十條│          │
│    │      │在新竹市香山區│一五八七號自用小客│第一項  │          │
│    │      │中華路四七七號│車                │        │          │
│    │      │前            │                  │        │          │
├──┼───┼───────┼─────────┼────┼─────┤
│ 二 │乙○○│八十九年十一月│竊取檜木製神桌，將│刑法第三│          │
│    │      │二十六日二十二│之搬運上車，經李逢│百二十條│          │
│    │      │時三十分許在桃│茂發現，急忙駕車逃│第一項  │          │
│    │      │園縣新屋鄉東明│逸，該竊得之神桌掉│        │          │
│    │      │村九鄰中山西路│落車下            │        │          │
│    │      │一段六０二號住│                  │        │          │
│    │      │屋外          │                  │        │          │
├──┼───┼───────┼─────────┼────┼─────┤
│ 三 │乙○○│八十九年十一月│竊取檜木製神桌，將│刑法第三│神桌已尋回│
│    │      │二十七日五時二│之搬運上車，經李逢│百二十條│          │
│    │      │十分許在桃園縣│茂發現報警，駕車逃│第一項  │          │
│    │      │新屋鄉東明村九│逸，為警追捕查獲  │        │          │
│    │      │鄰中山西路一段│                  │        │          │
│    │      │六０二號住屋外│                  │        │          │
├──┼───┼───────┼─────────┼────┼─────┤
│ 四 │戊○○│八十九年十二月│以其所有客觀上足以│刑法第三│車輛已尋回│
│    │      │二十三日二十一│為兇器之螺絲起子，│百二十一│          │
│    │      │時許在新竹市香│撬開戊○○所有車牌│條第一項│          │
│    │      │山區○○路○段│號碼二Ｌ—０二六五│第三款  │          │
│    │      │七一０號      │號自用小客車之車門│        │          │
│    │      │              │及電門後，再以其所│        │          │
│    │      │              │有鑰匙插入電門啟動│        │          │
├──┼───┼───────┼─────────┼────┼─────┤
│ 五 │丙○○│八十九年十二月│以其所有客觀上足以│刑法第三│車輛已尋回│
│    │      │二十五日十六時│為兇器之扁平起子破│百二十一│          │
│    │      │許在新竹市東大│壞車牌號碼ＬＱ—四│條第一項│          │
│    │      │路三段四九四巷│九三五號自用小貨車│第三款  │          │
│    │      │內            │之車門及電門後，再│        │          │
│    │      │              │以起子插入電門啟動│        │          │
└──┴───┴───────┴─────────┴────┴─────┘


司法院資訊處製作；財團法人民間司法改革基金會備份。
